<?xml version="1.0" encoding="UTF-8" standalone="yes"?>
<Wordlist>
    <Paradigm pdgId="1215676" lemma="азва+ць" tag="VTPNX">
        <Variant id="a" pravapis="A2008" lemma="азва+ць">
            <Slounik name="piskunou2012" idx="10881">{b}азва´ць{/b} {i}зак.{/i}, азаву´, -ве´, -вяце´ /// v9{sup}4{/sup} B/</Slounik>
            <Form tag="0">азва+ць</Form>
            <Form tag="F1S">азаву+</Form>
            <Form tag="F2S">азаве+ш</Form>
            <Form tag="F3S">азаве+</Form>
            <Form tag="F1P">азавё+м</Form>
            <Form tag="F2P">азавяце+</Form>
            <Form tag="F3P">азаву+ць</Form>
            <Form tag="PMS">азва+ў</Form>
            <Form tag="PFS">азва+ла</Form>
            <Form tag="PNS">азва+ла</Form>
            <Form tag="PXP">азва+лі</Form>
            <Form tag="I2S">азаві+</Form>
            <Form tag="I2P">азаві+це</Form>
            <Form tag="PG">азва+ўшы</Form>
        </Variant>
    </Paradigm>
    <Paradigm pdgId="1224845" lemma="перазва+ць" tag="VTPNX" meaning="пазваць усіх (многіх), усё (многае)">
        <Variant id="a" pravapis="A2008" lemma="перазва+ць">
            <Slounik name="piskunou2012" idx="140426">{b}перазва´ць{/b} {i}зак.{/i}, перазаву´, -ве´, -вяце´ /// v9{sup}4{/sup} B/</Slounik>
            <Form tag="0">перазва+ць</Form>
            <Form tag="F1S">перазаву+</Form>
            <Form tag="F2S">перазаве+ш</Form>
            <Form tag="F3S">перазаве+</Form>
            <Form tag="F1P">перазавё+м</Form>
            <Form tag="F2P">перазавяце+</Form>
            <Form tag="F3P">перазаву+ць</Form>
            <Form tag="PMS">перазва+ў</Form>
            <Form tag="PFS">перазва+ла</Form>
            <Form tag="PNS">перазва+ла</Form>
            <Form tag="PXP">перазва+лі</Form>
            <Form tag="I2S">перазаві+</Form>
            <Form tag="I2P">перазаві+це</Form>
            <Form tag="PG">перазва+ўшы</Form>
        </Variant>
    </Paradigm>
    <Paradigm pdgId="1226082" lemma="прыпазва+ць" tag="VTPNX">
        <Variant id="a" pravapis="A2008" lemma="прыпазва+ць">
            <Slounik name="piskunou2012" idx="155310">{b}прыпазва´ць{/b}* {i}зак.{/i}, прыпазаву´, -ве´, -вяце´ ({i}выклікаць у дарадцы{/i}, {i}суадказчыкі{/i}) /// v9{sup}4{/sup} B/</Slounik>
            <Form tag="0">прыпазва+ць</Form>
            <Form tag="F1S">прыпазаву+</Form>
            <Form tag="F2S">прыпазаве+ш</Form>
            <Form tag="F3S">прыпазаве+</Form>
            <Form tag="F1P">прыпазавё+м</Form>
            <Form tag="F2P">прыпазавяце+</Form>
            <Form tag="F3P">прыпазаву+ць</Form>
            <Form tag="PMS">прыпазва+ў</Form>
            <Form tag="PFS">прыпазва+ла</Form>
            <Form tag="PNS">прыпазва+ла</Form>
            <Form tag="PXP">прыпазва+лі</Form>
            <Form tag="I2S">прыпазаві+</Form>
            <Form tag="I2P">прыпазаві+це</Form>
            <Form tag="PG">прыпазва+ўшы</Form>
        </Variant>
    </Paradigm>
    <Paradigm pdgId="1219099" lemma="запазва+цца" tag="VIPRX">
        <Variant id="a" pravapis="A2008" lemma="запазва+цца">
            <Slounik name="piskunou2012" idx="64102">{b}запазва´цца{/b}* {i}зак.{/i}, запазаву´ся, -ве´цца, -вяце´ся ({i}уступіць у цяжбу{/i}) /// v9{sup}4{/sup} B/</Slounik>
            <Form tag="0">запазва+цца</Form>
            <Form tag="F1S">запазаву+ся</Form>
            <Form tag="F2S">запазаве+шся</Form>
            <Form tag="F3S">запазаве+цца</Form>
            <Form tag="F1P">запазавё+мся</Form>
            <Form tag="F2P">запазавяце+ся</Form>
            <Form tag="F3P">запзаву+цца</Form>
            <Form tag="PMS">запазва+ўся</Form>
            <Form tag="PFS">запазва+лася</Form>
            <Form tag="PNS">запазва+лася</Form>
            <Form tag="PXP">запазва+ліся</Form>
            <Form tag="I2S">запазаві+ся</Form>
            <Form tag="I2P">запазаві+цеся</Form>
            <Form tag="PG">запазва+ўшыся</Form>
        </Variant>
    </Paradigm>
</Wordlist>
